【裁判字號】    97,易,532
【裁判日期】    971022
【裁判案由】    竊盜
【裁判全文】
臺灣屏東地方法院刑事判決               97年度易字第532號
公  訴  人  臺灣屏東地方法院檢察署檢察官
被      告  甲○○
上列被告因竊盜案件，經檢察官提起公訴（97年度偵字第3245號
），本院判決如下：
    主  文
甲○○共同竊盜，累犯，處有期徒刑柒月。
    事  實
一、甲○○前於民國92年間，因竊盜案件，經本院以93年度易字
    第27號判決判處有期徒刑8 月確定；又於93年間因贓物案件
    ，經本院以93年度易字第305 號判決判處應執行有期徒刑6
    月確定；後於同年又因施用毒品案件，經本院以93年度訴字
    第934 號判處應執行有期徒刑1 年2 月確定，此部與上開8
    月之徒刑，經本院以94年度聲字第818 號裁定定應執行刑為
    1 年9 月；並與上開6 月之徒刑合併執行，而於95年9 月19
    日縮短刑期假釋出監，並於96年4 月18日縮刑期滿未經撤銷
    假釋視為執行完畢。
二、詎其仍不知悔改，於97年5 月15日凌晨0 時30分許（起訴書
    誤載為0 時許），與乙○○基於共同意圖為自己不法所有之
    犯意聯絡（乙○○部分經本院以同案號判處有期徒刑5 月確
    定），在屏東縣九如鄉玉水村溪埔農場處，共同徒手竊取丙○○所有之農用抽水泵浦及基座1 組、鐵製水管轉接頭10個
    、鐵製手動抽水機2 台、農用耕耘機用鐵製刀片2 組（大）
    、鐵製刀片3 組（小）、錏管30綑、農用鐵製輪圈2 個、照
    明用頭燈及蓄電組1 組（起訴書漏載照明用頭燈及蓄電組1
    組）等物，並將之搬運於甲○○當日所駕駛之車牌號碼XX-4
    226 號貨車得手後，隨即駕車離去並前往屏東縣九如鄉東寧
    村高幹99左33高壓電幹旁之工寮置放贓物。嗣於同日凌晨1
    時30分許，為警巡邏行經屏東縣九如鄉東寧村高幹99左33高
    壓電幹旁之工寮前時，發覺上開小貨車裝載鐵管等物行跡可
    疑，上前攔查，而追捕乙○○到案，並於車上發現有甲○○
    之身分證件以及經乙○○供出甲○○亦有參與，始查知上情
    。
三、案經屏東縣政府警察局里港分局報請臺灣屏東地方法院檢察
    署檢察官偵查起訴。
    理  由
壹、程序部分
一、按「除簡式審判程式、簡易程式及第三百七十六條第一款、
    第二款所列之罪之案件外，第一審應行合議審判。」此刑事
    訴訟法第284 條之1 定有明文。又本件檢察官起訴被告所犯
    係刑法第320 條第1 項之竊盜罪，屬於刑事訴訟法第376 條
    第2 款所定之罪，是依上開規定，即由本院獨任進行審判程
    序，就此合先敘明。
二、按被告以外之人於審判外之言詞或書面陳述，除法律有規定
    者外，不得作為證據；又被告以外之人於審判外之陳述，雖
    不符前4 條之規定，而經當事人於審判程序同意作為證據，
    法院審酌該言詞陳述或書面陳述作成時之情況，認為適當者
    ，亦得為證據。當事人、代理人或辯護人於法院調查證據時
    ，知有第159 條第1 項不得為證據之情形，而未於言詞辯論
    終結前聲明異議者，視為有前項之同意，刑事訴訟法第159
    條第1 項、第159 條之5 分別定有明文。本件被害人丙○○
    、共同被告乙○○於警偵訊中之證言、卷附之偵查報告、搜
    索扣押筆錄、扣押物品目錄表、贓物認領保管單、車籍查詢
    - 基本資料詳細畫面、契約書、責付保管單等均為前開刑事
    訴訟法第159 條第1 項之傳聞證據，惟被告於本院言詞辯論
    終結前並未就其證據能力聲明異議，依前開刑事訴訟法第15
    9 條之5 第2 項之規定，上開陳述亦有證據能力。
貳、實體部分
一、訊據被告固坦承有於前揭時、地駕駛車牌號碼XX-4226 號貨
    車裝載上開物品前往屏東縣九如鄉東寧村高幹99左33高壓電
    幹旁之工寮預備置放，惟矢口否認有何竊盜犯行，辯稱當晚
    伊係前往同案被告乙○○家中聊天，之後伊二人至同案被告
    乙○○所有之木瓜園摘取木瓜食用，同案被告乙○○當時告
    知伊木瓜園旁邊的鐵條是他們家的，因為他家工寮不夠放，
    所以才請伊駕車裝載至伊岳父家工寮內置放，伊不知道那些
    東西是別人的云云。經查：
(一)、被告於97年5 月14日晚間駕駛車牌號碼XX-4226 號貨車前往
    同案被告乙○○位於屏東縣九如鄉○○路172 號之住處，並
    提議在附近尋找可偷之物品，經同案被告乙○○告知鄰近之
    屏東縣九如鄉玉水村溪埔農場有鐵條等可供竊取後，二人即
    於隔日凌晨0 時30分許共同前往該地徒手竊取前揭贓物得手
    ，嗣因同案被告乙○○不願置放贓物於其自家工寮內，以致
    被告駕駛車牌號碼XX-4226 號貨車裝載贓物前往屏東縣九如
    鄉東寧村高幹99左33高壓電幹旁之其岳父家工寮，預備置放
    贓物之際，即為警方所查獲，同案被告乙○○當場被捕，而
    被告則尋隙逃逸等情，業經同案被告乙○○於偵訊及本院審
    理中轉換為證人身分證述明確且前後完全一致（見偵卷第7
    頁、第14頁、本院卷第85至第87頁）；且衡諸同案被告乙○○既與被告並無嫌隙與仇怨（此亦經被告本人於本院審理中
    所自承，見本院卷第87頁背面），又於本案業經判處5 月之
    徒刑確定，自無需再甘冒被追訴偽證罪之風險而做出虛偽之
    陳述，其上開證述應屬可信。
(二)、反觀被告之陳述，其於偵訊中先係陳稱同案被告乙○○說東
    西是他家的，他說他怕他父親看到，伊即開車將東西載到伊
    工寮置放（見偵卷第13頁），姑不論其為何對於同案被告乙○○所稱「怕父親看到自家東西」等語不起疑竇，其將「同
    案被告乙○○家物品載往車程長達15至20分鐘遠之伊岳父家
    工寮」（屏東縣九如鄉玉水村溪埔農場距離屏東縣九如鄉東
    寧村高幹99左33高壓電幹旁之工寮車程約15至20分鐘，業經
    同案被告乙○○、證人戊○○、丁○○於本院審理中結證屬
    實，見本院卷第72頁背面、第73頁背面、第86頁）之情亦顯
    違常情；再者其於本院審理中亦翻稱前辭改稱係同案被告乙○○告知伊木瓜園旁邊的鐵條是他們家的，因為他家工寮不
    夠放，所以才請伊駕車裝載至伊岳父家工寮內（見本院卷第
    58頁背面），又與其上開前言不符。足證被告所言多有不實
    並前後不一，不足為採。
(三)、另查，當日晚間天氣晴朗並無下雨一情，業經同案被告乙○○於本院審理中證述明確（見本院卷第87頁背面），而被告
    與同案被告乙○○當晚裝載上開贓物於車牌號碼XX-4226 號
    貨車上時，還特地持藍布覆蓋以掩人耳目一情，亦經同案被
    告乙○○、證人戊○○、丁○○於本院審理中結證屬實（見
    本院卷第72頁、第73頁背面、第86頁背面），並有照片1 紙
    附卷可證（見警卷第41頁），亦可證明被告辯稱同案被告乙○○說東西是他家的，被告不知道那些是別人家的東西云云
    顯屬矯飾之辭。
(四)、又被告雖於偵訊及本院審理中辯稱伊當時開車到工寮時，看
    到有一部銀色車擋住伊，有穿便衣的人下來，一直對同案被
    告乙○○罵三字經，伊不知道是警察，就跑走云云（見偵卷
    第13頁、本院卷第58頁背面）。惟查，被告當晚駕駛上開小
    貨車到達屏東縣九如鄉東寧村高幹99左33高壓電幹旁之工寮
    後，原本站立於貨車駕駛座旁打電話詢問其太太該工寮之門
    鎖密碼，然因見制服員警駕駛警車巡邏行經該地，而倉皇逃
    逸一情，業據同案被告乙○○於本院審理中證述明確（見本
    院卷第85頁背面至第86頁），且證人即當日巡邏員警戊○○
    、丁○○亦於本院審理中結證稱：當晚其2 人係駕駛警車並
    穿著制服，警車當時距離2 位被告僅約10公尺左右，其2 人
    並有喝令被告2 人不要跑，然被告2 人眼見警察攔查，即火
    速逃逸等語明確（見本院卷第72頁至第73頁背面）。顯證被
    告上開所言亦屬卸責之語。且若被告確信貨車上裝載物品確
    係同案被告乙○○家中之物，伊並無竊盜犯行，又何須眼見
    警車來查即火速棄車倉皇逃逸？綜上足證其共同犯下竊盜犯
    行明確。
(五)、綜上所述，被告所辯各節要係卸責之詞，難予信為真正，被
    告共同竊盜之犯行已足認定。
二、核被告所為，係犯刑法第320 條第1 項之普通竊盜罪。被告
    與共同被告乙○○具有犯意聯絡及行為分擔，為共同正犯。
    被告如前事實欄一、所述之前科，有臺灣高等法院被告全國
    前案紀錄表1份在卷可憑，於5 年內故意再犯有期徒刑以上
    之本件，應依刑法第47條第1 項規定，論以累犯，並依法加
    重其刑。爰審酌被告正值壯年，不思正途營生，竟貪圖小利
    而為竊盜犯行，著實不該，且於犯後再三狡飾犯行，足見其
    不知悔改甚深，犯後態度甚不佳，以及公訴人求刑之刑度等
    一切情狀，量處如主文所示之刑。
據上論斷，應依刑事訴訟法第284 條之1 、第299 條第1 項前段
，刑法第28條、第320 條第1 項、第47條第1項，判決如主文。
本案經檢察官陳鼎文到庭執行職務。
中    華    民    國    97    年    10    月    22    日
                  刑事第一庭    法  官  羅培毓
以上正本證明與原本無異。
如不服本判決應於收受本判決送達後十日內向本院提出上訴書狀，
其未敘述上訴理由者，並得於提起上訴後十日內向本院補提理由
書狀（均須按他造當事人之人數附繕本）「切勿逕送上級法院」
中    華    民    國    97    年    10    月    22    日
                                書記官  呂坤宗
附錄本判決論罪科刑法條全文
中華民國刑法第320條
（普通竊盜罪、竊佔罪）
意圖為自己或第三人不法之所有，而竊取他人之動產者，為竊盜
罪，處 5 年以下有期徒刑、拘役或 5 百元以下罰金。
意圖為自己或第三人不法之利益，而竊佔他人之不動產者，依前
項之規定處斷。
前二項之未遂犯罰之。


司法院資訊處製作；財團法人民間司法改革基金會備份。
